【裁判字號】    96,交訴,162
【裁判日期】    970624
【裁判案由】    公共危險
【裁判全文】
臺灣臺北地方法院刑事判決             96年度交訴字第162號
公  訴  人  臺灣臺北地方法院檢察署檢察官
被      告  乙○○
上列被告因公共危險等案件，經檢察官提起公訴（九十六年度偵
字第一四六六五號），被告於準備程序中就被訴事實為有罪之陳
述，經本院合議庭裁定改用簡式審判程序，判決如下：
    主  文
乙○○駕駛動力交通工具肇事，致人受傷而逃逸，處有期徒刑捌
月，減為有期徒刑肆月，如易科罰金，以新臺幣壹仟元折算壹日
，緩刑年，並應履行如附表所示之事項。
    事  實
一、乙○○於民國九十六年四月二十三日六時許，駕駛車牌號碼
    ：一八○八－ＭＱ號自用小客車，沿臺北市○○區○○街二
    十八巷由東往西方向行駛，駛至通化街二十八巷與通安街口
    交岔路口欲左轉通安街時，適甲○○騎乘腳踏車沿通安街南
    往北方向逆向行駛至該交岔路口，乙○○原應注意車前狀況
    ，並隨時採取必要安全措施，且當時天候雨、日間自然光線
    、柏油路面濕潤、無缺陷、無障礙物、視距良好等情，並無
    不能注意之情事，竟疏未注意，其駕駛車輛因而與甲○○所
    騎乘腳踏車前輪發生碰撞，致甲○○人、車倒地，受有第一
    、二腰椎壓迫性骨折等傷害（乙○○被訴過失傷害罪嫌部分
    ，另經本院以九十六年度交訴字第一六二號判決公訴不受理
    ）。詎乙○○眼見肇事，並已致甲○○倒地受傷，復另行起
    意，逕行駕駛上開車輛逃離現場，幸經目擊肇事經過之路人
    抄記上開車輛之車牌號碼交予甲○○，經甲○○報警後循線
    查獲。
二、案經甲○○訴由臺北市政府警察局大安分局報請臺灣臺北地
    方法院檢察署檢察官偵查起訴。
    理  由
一、上揭事實業據被告乙○○於本院準備程序（見本院卷第十六
    頁）、審理程序（見本院卷第十九頁）中坦承不諱，經核與
    告訴人甲○○於警詢、偵查中指訴情節相符（見九十六年度
    偵字第一四六六五號卷第七至九頁、第二七至三十頁），復
    有臺北市立聯合醫院仁愛院區九十六年四月二十五日診斷證
    明書（見九十六年度偵字第一四六六五號卷第十頁）、車籍
    查詢—基本資料詳細畫面（見九十六年度偵字第一四六六五
    號卷第十三頁）、道路交通事故現場圖（見九十六年度偵字
    第一四六六五號卷第十四頁）、臺北市政府警察局大安分局
    交通分隊道路交通事故補充資料表（見九十六年度偵字第一
    四六六五號卷第十五頁）、臺北市政府警察局大安分局交通
    分隊道路交通事故談話紀錄表（見九十六年度偵字第一四六
    六五號卷第十六頁）、道路交通事故調查報告表(一)、(二)（見
    九十六年度偵字第一四六六五號卷第十七頁）、臺北市政府
    警察局大安分局疑似道路交通事故肇事逃逸追查表（見九十
    六年度偵字第一四六六五號卷第十九之一頁）、臺北市○○
    ○○○道路交通事故照片黏貼紀錄表（見九十六年度偵字第
    一四六六五號卷第二十至二二頁）及臺北市立聯合醫院九十
    六年八月二十四日北市醫仁字第○九六三二七四八○○號函
    附告訴人病歷資料（見九十六年度偵字第一四六六五號卷第
    三二至三六頁）等資料附卷足憑，足徵被告之自白與事實相
    符，堪以採信。綜上，本件事證明確，被告肇事逃逸犯行，
    已堪認定，應依法論科。
二、核被告所為，係犯刑法第一百八十五條之四肇事逃逸罪。爰
    審酌被告駕車疏未注意車前狀況，導致告訴人受傷，肇事後
    逃逸，未能即時協助施以救護，惟念被告犯後終知坦承犯行
    ，態度尚稱良好，已於九十七年一月十五日與告訴人達成民
    事和解，賠償告訴人賠償金新臺幣六萬元（見本院卷第十六
    頁），尚積欠二萬元，及被告之素行、犯罪之動機、目的、
    手段、所造之損害等一切情狀，量處如主文所示之刑。又被
    告犯罪時間係在九十六年四月二十四日之前，所犯非中華民
    國九十六年罪犯減刑條例第三條所列之罪，符合減刑條件，
    依中華民國九十六年罪犯減刑條例第二條第一項第三款減其
    宣告刑二分之一，故減為有期徒刑四月，並依中華民國九十
    六年罪犯減刑條例第九條之規定，諭知易科罰金之折算標準
    。末查，被告未曾因故意受有期徒刑以上刑之宣告，有臺灣
    高等法院被告前案紀錄表在卷可按（見本院卷第四頁），其
    犯後已坦承犯行，經此偵審程序之進行，當知警惕，而無再
    犯之虞，且已獲得告訴人之諒解，本院認所宣告之刑以暫不
    執行為適當，爰併宣告緩刑三年，以啟自新。惟被告所為已
    造成告訴人一定損害，自以命其履行一定負擔為宜，被告於
    審理中亦同意賠償告訴人金錢，爰併依刑法第七十四條第二
    項第三款，命被告應依如附表所示，向告訴人支付一定之賠
    償金。
四、據上論斷，應依刑事訴訟法第二百七十三條之一第一項、第
    二百九十九條第一項前段、刑法第一百八十五條之四、第四
    十一條第一項前段、第七十四條第一項第一款、第二項第三
    款，中華民國九十六年罪犯減刑條例第二條第一項第三款、
    第七條、第九條，判決如主文。
本案經檢察官蔡立文到庭執行職務
中    華    民    國    97    年    6     月    24    日
                  刑事第十四庭  法  官  李家慧
以上正本證明與原本無異。
如不服本判決，應於判決送達後10日內，向本院提出上訴狀。
                                書記官  鄭淑丰
中    華    民    國    97    年    6     月    24    日
附錄本件論罪科刑法條：
中華民國刑法第185條之4
（肇事遺棄罪）
駕駛動力交通工具肇事，致人死傷而逃逸者，處 6 月以上 5 年
以下有期徒刑。
附表：
┌───┬─────────────────────────────┐
│編號  │應履行事項內容                                            │
├───┼─────────────────────────────┤
│ 一、 │被告乙○○應於民國九十七年八月三十日以前，支付告訴人甲○○│
│      │賠償金新臺幣貳萬元。                                      │
└───┴─────────────────────────────┘


司法院資訊處製作；財團法人民間司法改革基金會備份。
